臺灣高雄地方法院刑事判決　　　　　　　 100年度訴字第99號
公　訴　人　臺灣高雄地方法院檢察署檢察官
被　　　告　刁堅智
指定辯護人　本院公設辯護人黃文德
上列被告因妨害性自主罪案件，經檢察官提起公訴（99年度偵緝
字第1633號），本院判決如下：
    主  文
刁堅智犯乘機性交罪，處有期徒刑參年陸月。
    事  實
一、刁堅智於民國98年12月下旬某日，在位於高雄市之「○○卡
    拉OK店」結識在該店上班代號0000-0000女子（姓名及年籍
    資料均詳卷，下稱A女），嗣於99年1月29日凌晨零時30分許
    ，開車到A女上班之店外接A女下班，見A女於上班時間陪客
    飲酒過量，已呈酒醉狀態，遂認有機可乘，竟將A女載至高
    雄市漁人碼頭之偏僻處，基於乘機性交之犯意，利用A女因
    受酒精之影響，致其體力及精神狀態不濟而昏睡，且不知對
    他人之性侵害抗拒之程度時，將A女所坐之副駕駛座座椅往
    後放倒，並將A女所著之長褲、內褲脫下，將其生殖器插入A
    女之生殖器內而為性交得逞並射精，嗣因A女於昏睡中感覺
    到自己之下體未著衣物而驚醒，刁堅智遂向A女表示「射進
    去了」等語，旋駕車搭載A女返回A女上班地點○○路附近之
    便利商店旁，讓A女下車。A女下車後，即撥打電話請其友人
    B 男（真實姓名及年籍資料均詳卷）前來上開便利商店搭載
    ，並打電話將上情告知A女之胞姐C女（真實姓名及年籍資料
    均詳卷），之後再搭乘B男騎乘之機車，隨B男返回其位於高
    雄市○○路附近之住處，途中又將其遭刁堅智性侵害之事告
    訴B男。嗣因刁堅智於99年1月29日上午與A女通電話，表示
    要買避孕藥給A女服用，雙方乃約定當晚於上開便利商店前
    見面。A女於當晚7時15分許與刁堅智會面後，即坐上刁堅智
    之自小客車之副駕駛座，刁堅智將避孕藥2顆交給A女，並向
    A 女表示該避孕藥「一定有效的啦，如果懷孕生下來我來處
    理，看你要拿掉或生下來」等語。經A女將上開對話錄音及
    刁堅智所交付之2顆避孕藥一併提出向員警報案，而查悉上
    情。
二、案經A 女訴由高雄市政府警察局新興分局報告臺灣高雄地方
    法院檢察署檢察官偵查起訴。
    理  由
壹、證據能力部分
    本案本院用以認定被告犯罪事實存否之被告以外之人於審判
    外之言詞及書面陳述，雖為傳聞證據，然檢察官及被告於本
    院審判時，經告以要旨及提示後，或表示同意有證據能力；
    或表示無意見，未聲明異議（被告及辯護人雖曾認A 女於警
    詢、偵查中之陳述無證據能力，惟嗣於本院審理中，均表示
    不爭執證據能力〈詳本院審訴卷第20頁第4 行以下，本院
    訴字卷第28頁背面第1 行以下〉），本院審酌上開證據均係
    依法取得，並無任何違背法律規定之情事，認為適當，依上
    揭刑事訴訟法第159 條之5 第1 項、第2 項之規定，均有證
    據能力。
貳、實體部分
一、訊據被告刁堅智固坦承於99年1 月29日凌晨，駕車載A 女至
    高雄市○○碼頭，在車內以生殖器磨蹭A女之大腿內側及射
    精，並於事後買避孕藥交給A女等情，惟否認有何乘機性交
    之犯行，辯稱：與A女是男女朋友關係，案發當天載A女至漁
    人碼頭時，A女是清醒的，也同意與在車內與其發生性關係
    ，其之性器官並未插入A女之生殖器內，事後之所以會拿避
    孕藥給A女，是因A女主動向其索取等語。辯護人亦辯稱：A
    女當天穿著緊身牛仔褲，體重約為6、70公斤，在被告所駕
    駛車內空間狹小之情況下，若非A女自行將褲子脫下，被告
    甚難將A女之內、外褲脫去，故應係A女同意與被告發生性關
    係，主動將褲子脫掉；且A女歷次供述不一，尚難信採其所
    訴屬實等語。經查：
（一）被告於99年1 月29日凌晨零時30分許，開車前至A 女上班
      處接A 女下班，並載至漁人碼頭，當時A 女坐在副駕駛座
      ，被告於A 女未著長褲、內褲之情況下，其性器官曾射精
      ，事後買避孕藥予A 女等情，業據被告自承在卷（詳本院
      審訴卷第65頁之不爭執事項），並經證人Ａ女於警詢、偵
      查及本院審判中證述明確（詳99年度偵字第13924 號卷第
      4 至7 、38至40、47、48頁，本院訴字卷第19頁倒數第5
      行以下至第28頁第16行、第65頁背面第12行至第66頁背面
      第18行）。此外，復有A 女之真實姓名代號對照表、被告
      與告訴人A 女於99年1 月29日晚上7 時許之對話內容錄音
      帶及錄音內容譯文、內政部警政署刑事警察局99年8 月19
      日刑醫字第0990114963號鑑定書在卷可稽（詳99年度偵字
      第13924 號卷第10、19頁，99年度偵緝字第1633號卷第45
      、46頁），自堪採信。
（二）證人A女迭於警詢、偵訊及本院審判時證稱：被告是伊在
      ○○卡拉OK店內上班時所結識的客人，之前曾單獨與被告
      出遊過，案發當天因在上班時喝醉酒，遂打電話約被告駕
      車載伊回家，途中在車上睡著，約凌晨2時左右醒來時，
      發現自己之下半身沒有穿褲子，內、外褲都被丟在座位底
      下，遂質問被告，被告則說他射進去了，伊很生氣，要求
      被告將伊載返回上班地點附近○○路之便利商店下車，之
      後再打電話予伊之男友B男，並搭乘B男之機車，隨B男回
      家，在B男家中與伊之大姊C女通電話時，C女建議伊應去
      報警，伊遂於案發當晚與被告相約上開便利商店前見面，
      在被告交付避孕藥之際，將伊與被告間之對話內容加以錄
      音等語（詳99年度偵字第13924號卷第5頁第14行以下至第
      6 頁第11行、第38頁倒數第8行以下至第39頁倒數第6行、
      第47頁第12行以下至第48頁第15行，本院訴字卷第19頁倒
      數第5行以下至第28頁第16行、第65頁背面第12行至第66
      頁背面第18行）。又A女於案發當晚7時15分許在上開便利
      商店前與被告見面後，即坐上被告之汽車，質問被告：「
      你為什麼要這麼做」，被告隨即交付A女避孕藥2顆，並保
      證一定有效，如果沒效而懷孕，其將會負責等語，有上開
      對話之錄音帶及譯文內容在卷可稽（詳99年度偵字第
      13924號卷第19頁），足徵被告於案發當時確將生殖器插
      入A女之生殖器內及射精，而對A女為性交行為之情至明。
      否則被告應無可能於案發當時即對A女表示「射進去了」
      ，並於事後提供避孕藥予A女服用之理。
（三）又證人B 男於本院審判中結證稱：案發當天凌晨與A 女相
      約於下班後到她上班地點附近的便利商店載她回家，A 女
      身上散發著酒味，覺得她喝醉了，並覺得A 女之心情非常
      低落，跟平時的感覺不一樣，不太想講話，遂一直追問A
      女發生什麼事情，A 女一開始說沒有，後來在半路上才說
      她當天12點鐘就下班了，上班的時候喝得蠻醉的，有個男
      的客人要先載她回家，但後來不知道被載到什麼地方，並
      說那個男的性侵害她，結束之後，那個男的又把她載回便
      利超商，之後A 女在其住處打電話向她的大姊（即C 女）
      說大略的情況，當天上午，便由其與A 女之大姊帶A 女前
      往位於高雄市○○路與光華路附近的婦產科作檢查，當晚
      再由A 女之大姊陪同A 女去報警處理等語（詳本院訴字卷
      第67頁背面第17行以下）。另證人即C 女亦於本院審理時
      結證稱：A 女在便利商店時，就打電話告知遭被告性侵害
      之事，說被告本來要載她回家，但因喝醉而在被告之車上
      睡著了，醒來之後人在○○碼頭（應為○○碼頭），而且
      被脫褲子，被告表示有插入等情，當時伊與B男都還在上
      班，後來是B男載A女回他家中，伊在電話中有要A女對B男
      說被人性侵害之事；由於A女之前曾在安置中心住過，擔
      心報案後又要回安置中心，所以不想去報案，但伊覺得不
      太妥當；當天早上與A女約在高雄市○○路、○○路附近
      之婦產科見面作檢查，並要A女將被告約出來後，用錄音
      的方法蒐證；當晚A女與被告在便利超商之對面見面時，
      伊先在該超商前面等，當A女與被告講完話後，A女就打電
      話給伊，伊則過去被告停車處，拉扯及腳踹坐在車內之被
      告，當時被告之車門是開的，被告一直說幹嘛要這樣，伊
      則質問被告為何對A女做這種事，印象中被告有承認，只
      表示不知道A女未滿18歲，之後伊就陪同A女前去報案等語
      （同上卷第72頁第16行以下）。顯見本件性侵害案件發生
      後，A女便立即將其遭被告性侵害之事告知B男及C女，且
      事後A女並無意主動向警方報案。質言之，A女指訴其遭被
      告性侵害，當無其自行或於他人教唆下以自毀名節方式捏
      造不實情節構陷被告之可能。從而，A女指訴於酒醉意識
      不清不知抗拒之情形下，遭被告以生殖器插入性器官而為
      性交行為之事實，已臻明確。
（四）被告及辯護人雖以上情置辯，惟查：
      1.按交互詰問制度設計之主要目的，在於使刑事被告得以
        盤詰、辯明證人現在與先前所為供述證言之真偽，以期
        發見實體真實。就實質證據價值面之判斷而言，既無所
        謂「案重初供」原則，當亦無所謂其證據價值即當然比
        審判外未經交互詰問之陳述為高之可言。良以證人所為
        之供述證言，係由證人陳述其所親身經歷事實之內容，
        而證人均係於體驗事實後之一段期間，方於警詢或檢察
        官偵訊時為陳述，更於其後之一段期間，始於審判中接
        受檢、辯或被告之詰問，受限於人之記憶能力及言語表
        達能力有限，本難期證人於警詢或檢察官偵訊時，能鉅
        細無遺完全供述呈現其所經歷之事實內容，更無從期待
        其於法院審理時，能一字不漏完全轉述先前所證述之內
        容。因此，詰問規則方容許遇有「關於證人記憶不清之
        事項，為喚起其記憶所必要者」、「證人為與先前不符
        之陳述時，其先前之陳述」之情形時，即使為主詰問亦
        可實施誘導詰問（刑事訴訟法第166 條之1 第3 項第3
        款、第6 款參照），以喚起證人之記憶，並為精確之言
        語表達。從而，經交互詰問後，於綜核證人歷次陳述之
        內容時（包括警詢、檢察事務官詢問、檢察官偵訊時之
        陳述、法院審理時之陳述），自應著重於證人對於待證
        事實主要內容之先後陳述有無重大歧異，藉此以判斷其
        證言之證明力高低，不得僅因證人所供述之部分內容不
        確定，或於交互詰問過程中，就同一問題之回答有先後
        更正或不一致之處；或證人先前證述之內容，與其於交
        互詰問時所證述之內容未完全一致，即全盤否認證人證
        言之真實性。故證人之供述證言，前後雖稍有參差或互
        相矛盾，事實審法院非不可本於經驗法則，斟酌其他情
        形，作合理之比較，定其取捨。又供述證據之一部認為
        真實者，予以採取，亦非法則所不許。是證人A 女於警
        詢、偵訊及本院接受交互詰問時，雖就部分案發經過之
        陳述內容（如：平常之上班時間、如何坐上被告車子之
        過程、被告車上副駕駛座倒臥之角度及與B 男相約於便
        利商店見面之時間等情），前後所述並非完全一致。然
        查：本件案發當時，A 女係於酒醉意識不清，已無自主
        控制四肢活動及說話能力之情形下，以當時A 女之精神
        狀態，自難期其能將案發當時之情境完全的指訴明確，
        且先後之陳述能完全一致，因此A 女於警詢、偵訊及本
        院審理時，對於本件案發經過之說明縱有些許遺漏或不
        符之處，亦屬事理之常。實則，就本案重要的基本犯罪
        構成要件事實即：A 女於99年1 月29日凌晨因陪客飲酒
        而酒醉意識不清，在坐上被告之汽車後即昏睡，遭被告
        帶往碼頭，醒來時發現下半身未著衣褲且被告表示射進
        去了，事後由被告載返回上班地點附近之便利商店下車
        ，當晚被告交付2 顆避孕藥等情，證人A 女之指訴始終
        如一，並無任何歧異之處，揆諸前揭說明，自不得僅以
        證人A 女先後陳述之部分內容未完全一致或其陳述有部
        分缺漏，即全盤否認證人A 女證言之真實性。從而，A
        女指訴於酒醉意識不清無法抗拒之情形下，遭被告性侵
        害一節，應確係其所親身經歷之經驗，具有高度之憑信
        性。被告及辯護人辯稱：證人A 女關於案發經過前後所
        述不一，且與事實不符，A 女之指訴並不實在等語，均
        非可採。
      2.又被告雖辯稱：A 女在上車之後說肚子餓，還載A 女去
        吃陽春麵，之後想說開到○○碼頭附近喝咖啡，遂將車
        開至該處，當時A女之精神狀況是清醒的；其跨在A女身
        上磨蹭時，A女之雙腳是緊閉的，因空間有限，無法插
        入A女之私處，所以是射精在A女兩大腿中間等語（詳本
        院訴字卷第30頁背面倒數第2行以下）。然而，既然被
        告能夠從正駕駛座位置挪移至副駕駛座，並在副駕駛座
        位置跨坐在A女之身上磨蹭，依常理判斷，被告於該等
        空間從正駕駛座處伸手將A女之內、外褲脫下，應非難
        事。況如被告所辯，因車內空間有限，且A女之雙腳是
        緊閉的，所以其之生殖器無法插入A女之私處等情，但
        在A女雙腳緊閉的情況下，被告又如何能夠磨蹭而射精
        在A女之大腿內側？又為何會對A女說「射進去了」等語
        ？顯見上揭辯詞與事理不合，實難信採。再則，倘若A
        女與被告發生性關係時，係處於意識清楚之狀態，且當
        時A女係自行脫下內、外褲，則A女既同意與被告發生性
        交行為，顯見A女與被告關係密切，在性交行為發生後
        不久，雙方感情仍屬融洽，未有明顯變化下，A女又豈
        會向B男或C女告知此事，並於案發當日即報警處理，致
        彼此間感情破裂；如感情既早已破裂，A女又豈會同意
        與被告發生性交行為。又如A女係偽以同意性交之方式
        ，設下陷阱，衡情其動機無非係欲藉此索取費用，然A
        女或其家人不僅於報警前後，未曾向被告提出任何索賠
        之要求，甚而，於報警前尚大費周章地將A女與被告間
        之對話內容加以錄音作為指訴證據，實難認被告係遭A
        女誣陷。況如A女當時之意識清醒，且不同意與被告發
        生性交行為，在雙方爭執反抗下，A女之內、外褲又如
        何能夠輕易卸下，被告又如何有射精之機會。綜此而論
        ，倘若A女係處於意識清醒下，不論同意或不同意與被
        告為性交行為，均與常情不符，是認A女證稱：係在酒
        醉不清醒下，遭被告為性交行為等語，應可採信。易言
        之，上揭被告及辯護人之辯詞，均難遽信。
      3.至於A 女於報警後，前至高雄市立聯合醫院美術館院區
        採集檢體送驗，鑑驗結果雖認：A 女陰道抹片，以顯微
        鏡檢未發現精子細胞；A 女之陰道深部棉棒，以酸性磷
        酸酵素法檢測結果，呈弱陽性反應，以顯微鏡檢未發現
        精子細胞，以前列腺抗原檢測法檢測結果，呈陰性反應
        ，經抽取DNA 檢測，人類男性Y 染色體DNA 定量結果，
        未檢出DNA 量等情，有上揭內政部警政署刑事警察局99
        年5 月27日刑醫字第0990050591號鑑定書在卷可按（詳
        99年度偵字第13924 號卷第53頁）。然因被害人A 女於
        本院審判時證稱：因為怕會懷孕，故於案發後至報案前
        曾洗澡等語（詳本院訴字卷第25頁第6 行至第9 行、第
        26頁背面第16行至第19行）。從而，上開檢驗結果雖無
        法自A 女陰道內採集或發現被告之精子細胞，惟仍難憑
        此認定被告未將生殖器插入A 女之性器官內。此外，在
        本件案發前，A 女與被告間固有以手機簡訊互通訊息，
        或曾同去汽車旅館內休息之情，有卷附之手機簡訊內容
        及被告於汽車旅館內拍攝之照片可佐（詳本院審訴卷第
        26至28頁，本院訴字卷第82頁密封袋內）。然因上開簡
        訊內容或照片，充其量只能證明被告與A 女2 人曾經聯
        繫，甚至共同出遊之事實，尚難據此推斷A 女於案發時
        地之意識狀況，抑或同意與被告發生性關係，是亦難為
        被告有利之認定，附此指明。
（五）綜上所述，得見被告所辯，純屬事後卸責飾詞，殊難信採
      。本件事證已臻明確，被告之犯行，堪以認定，應依法論
      科。
二、論罪、科刑
（一）核被告乘被害人A 女因酒醉意識不清，欠缺對外界事務之
      認識及決斷力，而不知抗拒之際，對A 女為性交之犯行，
      係犯刑法第225 條第1 項之乘機性交罪。次按兒童及少年
      福利法第70條第1 項所定，成年人故意對兒童及少年犯罪
      ，除各該罪就被害人係兒童及少年已定有特別處罰規定外
      ，應加重其刑至2 分之1 ，係對未滿18歲之兒童及少年之
      特殊要件予以加重處罰，乃就犯罪類型變更之個別犯罪行
      為予以加重，屬刑法分則加重之性質。成年人故意對兒童
      及少年犯罪而依該項規定加重其刑者，固不以明知被害人
      為兒童及少年為必要，但仍須證明該成年人有對兒童及少
      年犯罪之不確定故意，亦即成年人須預見被害人係兒童及
      少年，且對於兒童及少年犯罪並不違反其本意，始足當之
      （最高法院95年度台上字第5731號判決意旨參照）。查被
      害人A 女係83年10月生（參卷附A 女之真實姓名對照表）
      ，於案發當時即99年1 月29日雖為未滿18歲之人，然A 女
      自陳在卡拉OK店內上班時，老闆並不知其之真實年齡，且
      都對客人說其係19歲，其並未跟被告說過年齡，所以被告
      也以為其係19歲等語（詳99年度偵字第13924 號卷第6 頁
      第21、22行、第39頁倒數第5 行以下，本院訴字卷第66頁
      倒數第12行以下），核與A 女進行蒐證錄音時，曾詢問被
      告是否知悉其年齡，被告回答19歲等語相符（詳前蒐證錄
      音譯文）。另證人B 男於本院審判時亦結證稱：原本以為
      A 女已成年，才跟A 女交往等語（詳本院訴字卷第71頁背
      面第6 行以下）。顯見就A 女之外在容貌而言，被告尚難
      知悉或可得推知A 女為未滿18歲之人，從而，被告辯稱其
      不知A 女未滿18歲等語，應屬可信。此外，依公訴人所提
      出及本院調查所得之證據，亦無法證明被告明知或可得而
      知A 女係未滿18歲之人，自難認被告有對未滿18歲之少女
      為乘機性交之直接故意或間接故意，準此，尚難依上揭兒
      童及少年福利法第70條第1 項前段之規定加重其刑，附此
      敘明。
（二）爰審酌被告為逞獸慾，竟利用被害人酒醉不知抗拒之情狀
      ，乘機對被害人為性交行為，其法紀觀念淡薄，影響被害
      人身心甚鉅，行為顯屬失當，自應非難，且犯後迄今未對
      被害人致歉或賠償被害人所受損害，態度難稱良好，另考
      量被告之素行、智識程度、犯罪動機、目的、手段及被害
      人身心所受傷害等一切情狀，量處如主文所示之刑，以示
      懲儆。
據上論斷，應依刑事訴訟法第299 條第1 項前段，刑法第225 條
第1 項，判決如主文。
本案經檢察官張志杰到庭執行職務。
中    華    民    國   100    年    4     月    22    日
                    刑事第四庭  審判長法  官  方百正
                                      法  官  郭任昇
                                      法  官  葉文博 
以上正本證明與原本無異。
如不服本判決應於收受判決後10日內向本院提出上訴書狀，並應
敘述具體理由。其未敘述上訴理由者，應於上訴期間屆滿後20日
內向本院補提理由書(均須按他造當事人之人數附繕本)「切勿逕
送上級法院」。
中    華    民    國   100    年    4     月    22    日
                                      書記官  李柏親
附錄本判決論罪之法條：  
中華民國刑法第225 條
（乘機性交猥褻罪）
對於男女利用其精神、身體障礙、心智缺陷或其他相類之情形，
不能或不知抗拒而為性交者，處3 年以上10年以下有期徒刑。
對於男女利用其精神、身體障礙、心智缺陷或其他相類之情形，
不能或不知抗拒而為猥褻之行為者，處6 月以上5 年以下有期徒
刑。
第 1 項之未遂犯罰之。